de: Falztyp: Akkordeonfaltung; Zweifach gefaltet; Doppelter Parallelfalz; Gatefold; Halb gefaltet; Brieffaltung; Tri-Fold; Z-Faltung; Sonstiges
zh-TW: 折疊類型: 風琴式摺疊; 雙摺; 雙平行摺疊; 摺疊插頁; 對摺; 信紙摺疊; 三折; Z型摺疊; 其他
hu: Hajtogatás típusa: Harmonikahajtogatás; Kettőbe hajtogatás; Dupla párhuzamos hajtogatás; Kapuhajtogatás; Félhajtogatás; Levélhajtogatás; Háromba hajtogatás; Z hajtogatás; Egyéb
pt-BR: Tipo de dobra: Dobra de acordeão; Dobra dupla; Dobra dupla paralela; Dobra de encarte; Dobra ao meio; Dobra de carta; Dobra tripla; Dobra em Z; Outro
sk-SK: Typ záhybov: Harmonikový záhyb; Dvojitý záhyb; Dvojitý paralelný záhyb; Bránový záhyb; Polovičný záhyb; Listový záhyb; Trojitý záhyb; Záhyb v tvare Z; Iné
sv: Typ av vikning: Dragspelsvikning; Dubbelvikt; Dubbel parallellvikning; Portvikning; Halvvikning; Brevvikning; Tri-fold; Z-viktning; Övrigt
tr: Katlama Türü: Akordeon katlama; Çift katlama; Çift paralel katlama; Geçit katlama; Yarım katlama; Dikey katlama; Üçlü katlama; Z katlama; Diğer
lt-LT: Sulankstymo tipas: Lenkimas „Armonikėlė“; Vienas lenkimas; Dvigubas lenkimas; Lenkimas „Vartai“; Lenkimas pusiau; Laiško lenkimas; Standartinis lenkimas su užkeitimu; Z lenkimas; Kita
es: Tipo de plegado: Pliegue en acordeón; Plegado simple; Plegado paralelo doble; Plegado en puerta; Plegado a la mitad; Plegado tipo carta; Plegado triple; Plegado en Z; Otros
fi: Taitetyyppi: Harmonikkataite; Kaksinkertainen taite; Kaksinkertainen rinnakkainen taite; Porttitaite; Puolitaite; Kirjetaite; Tri-fold; Z-taite; Muu
nb: Brettetype: Trekkspillbrett; Bibrett; Dobbel parallellbrett; Portbrett; Halvbrett; Brevbrett; Tri-fold; Z-brett; Annet
ja: 折り方: アコーディオンフォールド; 二つ折り; ダブルパラレル折り; ゲートフォールド; ハーフフォールド; レター折り; 三つ折り; Z折り; その他
da: Foldetype: Harmonikafold; Bi-fold; Dobbelt parallelfold; Portfold; Halvt fold; Brevfold; Tri-fold; Z-fold; Andet
pl: Typ złożenia: Złożenie harmonijkowe; Składanie podwójne; Składanie podwójne równoległe; Składana brama; Składanie na pół; Składanie listowe; Składanie potrójne; Składanie w Z; Inne
bg-BG: Тип сгъване: Сгъване на акордеон; Двустранно сгъване; Двойно паралелно сгъване; Сгъване на порта; Половин сгъване; Сгъване на писмо; Тройно сгъване; Z-fold; Други
th: ประเภทการพับ: พับขนานสามทบสี่ตอน; พับสองทบ; พับสองทบสี่ตอน; พับแบบหน้าต่าง; พับครึ่ง; พับแบบจดหมาย; พับสามส่วน; พับแบบตัว Z; อื่นๆ
vi: Kiểu gấp: Gập kiểu quạt giấy; Gập hai; Gập song song; Gập cánh cửa; Gập đôi; Gập chữ; Gấp ba; Gập chữ Z; Khác
ro-RO: Tip pliere: Pliere tip acordeon; Pliere în două; Pliere dublă în paralel; Pliere tip fereastră; Pliere la jumătate; Pliere sub formă de scrisoare; Pliere în trei; Pliere în Z; Altele
nl: Vouwtype: Harmonicavouw; Enkele vouw; Dubbele parallelvouw; Luikvouw; Halve vouw; Wikkelvouw; Tri-fold; Zigzagvouw; Andere
fr: Type de pli: Pliage en accordéon; Pliage double; Double pliage parallèle; Pliage du portail; Demi-pliage; Pliage de la lettre; Rample pliable en 3; Pliage en Z; Autre
hr-HR: Vrsta savijanja: Harmonika; Dvostruki preklop; Dvostruki paralelni preklop; Prozor; Preklop na pola; Pismo; Trostruki preklop; Z-preklop; Ostalo
en: Fold type: Accordion fold; Bi-fold; Double parallel fold; Gate fold; Half fold; Letter fold; Tri-fold; Z-fold; Other
ru: Тип фальцовки: Складывание гармошкой; Двойное складывание; Двойной параллельный сгиб; Калитка; Поперечный сгиб; Параллельная двухсгибная фальцовка; Тройной сгиб; Z-сгиб; Другой
zh-CN: 折叠类型: 手风琴式折叠; 双折; 双平行折叠; 门折; 对折; 信纸折叠; 三折; Z 形折叠; 其他
sl-SI: Vrsta pregiba: Harmonika; Dvokratno; Dvojni vzporedni pregib; Centralno; Na pol; Pisemski pregib; Trojen; Z-zgib; Drugo
ko: 접는 방식: 아코디언 접기; 2단 접기; 이중 평행 접기; 문 접기; 반 접기; 편지 접기; 3단 접기; Z 접기; 기타
cs: Způsob skládání: Varhánkovitý sklad; Dvojitý sklad; Dvojitý paralelní sklad; Zavinovací sklad; Poloviční sklad; Dopisový sklad; Tri-fold; Sklad ve tvaru Z; Jiné
pt-PT: Tipo de dobra: Dobra de acordeão; Dobra dupla; Dobra dupla paralela; Dobra em janela; Meia dobra; Dobra de carta; Dobra tripla; Dobra em Z; Outro
el: Τύπος δίπλωσης: Δίπλωμα ακορντεόν; Σπαστό δίπλωμα; Διπλό παράλληλο δίπλωμα; Δίπλωμα πύλης; Μισό δίπλωμα; Δίπλωμα γράμματος; Τριπλό δίπλωμα; Δίπλωμα Z; Άλλο
it: Tipo di piegatura: Piega a fisarmonica; Doppia piega; Doppia piega parallela; Piega a zig-zag; Mezza piega; Piega a lettera; Tripla; Piega a Z; Altro